【裁判字號】    99,易,228
【裁判日期】    990827
【裁判案由】    竊盜
【裁判全文】
臺灣花蓮地方法院刑事判決               99年度易字第228號
公  訴  人  臺灣花蓮地方法院檢察署檢察官
被      告  丙○
上列被告因竊盜案件，經檢察官提起公訴（99年度偵字第2541號
、第2542號、第2594號、第2595號），被告於準備程序就被訴事
實為有罪之陳述，本院裁定行簡式審判程序，判決如下：
    主  文
丙○犯如附表所示之罪，各處如附表所示之刑。應執行有期徒刑
壹年，如易科罰金，以新臺幣壹仟元折算壹日。
    事  實
一、丙○意圖為自己不法所有之竊盜犯意，於附表所列時間，至
    附表所列地點，以附表所示方式，竊盜附表所列物品。嗣於
    民國99年4月13日凌晨1時30分許，行經不詳地點，因形跡可
    疑，遭巡邏員警盤查而查獲，丙○並主動向員警供出附表所
    示編號一、二、四號之犯行而自首。
二、案經花蓮縣警察局花蓮分局、花蓮縣警察局吉安分局分別報
    告臺灣花蓮地方法院檢察署檢察官偵查起訴。
    理  由
一、按刑事訴訟法第273條之1第 1項規定，除被告所犯為死刑、
    無期徒刑、最輕本刑為 3年以上有期徒刑之罪、或高等法院
    管轄第一審案件者外，於審判期日前之程序進行中，被告先
    就被訴事實為有罪之陳述時，審判長得告知被告簡式審判程
    序之旨，並聽取當事人、代理人、辯護人及輔佐人之意見後
    ，裁定進行簡式審判程序。經查，本件被告丙○被訴竊盜案
    件，為前開不得進行簡式審判程序以外之案件，且被告於本
    院行準備程序時就被訴事實為有罪之陳述，經本院告知被告
    簡式審判程序之旨，並聽取被告之意見後，爰依前開刑事訴
    訟法第273條之1第 1項之規定，裁定改依簡式審判程序審判
    之，合先敘明。
二、上開事實，業據被告於警詢、偵查及本院審理時坦承不諱，
    並有被害人乙○○、戊○○、丁○○及甲○○於警詢之指訴
    可稽，復有照片16張與贓物認領保管單 2紙在卷足憑，足認
    被告任意性自白與事實相符，本件事證明確，被告犯行堪以
    認定，應依法論科。
三、查美工刀、鋸子為金屬製品，在客觀上均足對人之身體、生
    命構成威脅，為兇器；窗戶具有防閑之效用，為安全設備。
    又被告就附表編號一之犯行，雖已著手竊盜行為之實行，惟
    未竊得任何財物，其犯罪尚屬未遂，是核被告就附表編號一
    所為，係犯刑法第321條第2項、第1項第1、2、3款之攜帶兇
    器毀壞安全設備夜間侵入住宅竊盜未遂罪，就附表編號二所
    為，係犯刑法第321條第1項第1、2款之踰越安全設備夜間侵
    入住宅竊盜罪，起訴書雖未引用第321條第 1項第2款條文，
    惟於事實欄已明確記載踰越窗戶之安全設備事實，本院自應
    加以裁判，就附表編號三所為，係犯刑法第320條第1項之竊
    盜罪，就附表編號四所為，係犯刑法第321條第1項第1、2款
    之踰越安全設備夜間侵入住宅竊盜罪及刑法第320條第1項之
    竊盜罪，起訴書雖未引用第321條第1項第 2款條文，惟於事
    實欄已明確記載踰越窗戶之安全設備事實，本院自應加以裁
    判，附表編號四之分別竊盜鑰匙及機車犯行，係於密切接近
    之時間實行，侵害同一之法益，各行為之獨立性極為薄弱，
    依一般社會健全觀念，在時間差距上，難以強行分開，應視
    為數個舉動之接續施行，合為包括之一行為予以評價，屬接
    續犯，論以刑法第321條第1項第1、2款之踰越安全設備夜間
    侵入住宅竊盜罪。被告所犯上開 4罪，時間有異，顯係基於
    各別犯意為之，應分論併罰。被告於有偵查權限之機關發覺
    附表編號一、二、四之竊盜犯行前，自行向警方自首，坦承
    犯行，業據被告供述在卷，並有證人乙○○、戊○○及甲○
    ○於警詢之證述可佐，足見被告之行為合於自首，爰依刑法
    第62條前段之規定，就此部分犯行均減輕其刑。另被告於附
    表編號一所為係未遂犯，依刑法第25條第 2項規定按既遂犯
    之刑減輕之，並就此部分依法遞減之。爰審酌被告年輕力壯
    ，不思正當工作，僅因個人積欠債務之動機，即為本件竊盜
    犯行，暨其行竊之手段及所竊得物品之價值，犯後坦承犯行
    等一切情狀，就其所犯上開之罪分別量處如主文所示之刑，
    並諭知易科罰金之折算標準及定其應執行之刑，以資懲儆。
    另被告使用之美工刀、鋸子，查無證據證明為被告所有，又
    被告以其所有供附表編號三犯行所用之鑰匙，並未扣案，未
    免將來執行之困難，爰均不予宣告沒收，併此敘明。
據上論斷，應依刑事訴訟法第273條之1、第299條第1項前段，刑
法第320條第1項、第321條第1項第1款、第 2款、第3款、第 2項
、第62條前段、第25條第 2項、第41條第1項前段、第51條第5款
之規定，刑法施行法第1條之1，判決如主文。
本案經檢察官黃蘭雅到庭執行職務。
中    華    民    國    99    年    8     月    27    日
                  刑事第四庭    法  官  魏俊明
以上正本證明與原本無異。
如不服本判決應於收受送達後10日內向本院提出上訴書狀，並應
敘述具體理由。其未敘述上訴理由者，應於上訴期間屆滿後20日
內向本院補提理由書(均須按他造當事人之人數附繕本)「切勿逕
送上級法院」。告訴人或被害人如對於本判決不服者，應具備理
由請求檢察官上訴，其上訴期間之計算係以檢察官收受判決正本
之日期為準。
中    華    民    國    99    年    8     月    27    日
                                書記官
附錄本判決論罪之法律條文：
中華民國刑法第320條第1項:
意圖為自己或第三人不法之所有，而竊取他人之動產者，為竊盜
罪，處5年以下有期徒刑、拘役或5百元以下罰金。
意圖為自己或第三人不法之利益，而竊佔他人之不動產者，依前
項之規定處斷。
前二項之未遂犯罰之。
中華民國刑法第321條第1項:
犯竊盜罪而有左列情形之一者，處6月以上、5年以下有期徒刑：
一、於夜間侵入住宅或有人居住之建築物、船艦或隱匿其內而犯
    之者。
二、毀越門扇、牆垣或其他安全設備而犯之者。
三、攜帶兇器而犯之者。
四、結夥三人以上而犯之者。
五、乘火災、水災或其他災害之際而犯之者。
六、在車站或埠頭而犯之者。
前項之未遂犯罰之。
附表
┌─┬───┬────┬─────┬─────┬────┬───┬────────┐
│編│被害人│時間    │地點      │竊盜方式  │竊得物品│贓物處│主文            │
│號│      │        │          │          │        │理方式│                │
│  │      │        │          │          │        │      │                │
├─┼───┼────┼─────┼─────┼────┼───┼────────┤
│一│乙○○│98年12月│花蓮縣玉里│持客觀上具│無。    │無。  │丙○犯攜帶兇器毀│
│  │      │6日凌晨2│鎮大禹140 │有危險性足│        │      │壞安全設備夜間侵│
│  │      │時許。  │號。      │為兇器用之│        │      │入住宅竊盜未遂罪│
│  │      │        │          │美工刀、鋸│        │      │，處有期徒刑參月│
│  │      │        │          │子等兇器，│        │      │，如易科罰金，以│
│  │      │        │          │破壞後門窗│        │      │新臺幣壹仟元折算│
│  │      │        │          │戶後，發現│        │      │壹日。          │
│  │      │        │          │側門未上鎖│        │      │                │
│  │      │        │          │，遂由側門│        │      │                │
│  │      │        │          │侵入，惟未│        │      │                │
│  │      │        │          │得手而未遂│        │      │                │
│  │      │        │          │。        │        │      │                │
├─┼───┼────┼─────┼─────┼────┼───┼────────┤
│二│戊○○│98年12月│花蓮縣瑞穗│因三樓窗戶│現金5000│花用完│丙○犯踰越安全設│
│  │      │18日凌晨│鄉瑞美村中│未上鎖而踰│元左右。│畢。  │備夜間侵入住宅竊│
│  │      │2時30分 │山路二段  │越進入屋內│        │      │盜罪，處有期徒刑│
│  │      │許。    │302號。   │。        │        │      │肆月，如易科罰金│
│  │      │        │          │          │        │      │，以新臺幣壹仟元│
│  │      │        │          │          │        │      │折算壹日。      │
│  │      │        │          │          │        │      │                │
├─┼───┼────┼─────┼─────┼────┼───┼────────┤
│三│丁○○│99年3月7│花蓮縣吉安│以其所有之│車號HGV-│棄置在│丙○犯竊盜罪，處│
│  │      │日凌晨3 │鄉○○路三│自備鑰匙竊│035號普 │花蓮市│有期徒刑參月，如│
│  │      │時許。  │段3號吉安 │盜機車。  │通重型機│中華路│易科罰金，以新臺│
│  │      │        │圖書館停車│          │車。    │469號 │幣壹仟元折算壹日│
│  │      │        │場。      │          │        │後方巷│。              │
│  │      │        │          │          │        │內。  │                │
├─┼───┼────┼─────┼─────┼────┼───┼────────┤
│四│甲○○│99年1月 │花蓮縣瑞穗│先踰越上址│車號HGX-│棄置在│丙○犯踰越安全設│
│  │      │22日凌晨│鄉瑞良村中│未上鎖之廚│278號普 │花蓮縣│備夜間侵入住宅竊│
│  │      │3時許。 │山路三段75│房窗戶進入│通重型機│吉安鄉│盜罪，處有期徒刑│
│  │      │        │號。      │客廳，竊盜│車之鑰匙│吉興路│肆月，如易科罰金│
│  │      │        │          │機車鑰匙後│及機車。│一段12│，以新臺幣壹仟元│
│  │      │        │          │，再接續至│        │6號加 │折算壹日。      │
│  │      │        │          │門前竊盜車│        │油站洗│                │
│  │      │        │          │號HG X-278│        │車房旁│                │
│  │      │        │          │號普通重型│        │。    │                │
│  │      │        │          │機車。    │        │      │                │
└─┴───┴────┴─────┴─────┴────┴───┴────────┘

司法院資訊處製作；財團法人民間司法改革基金會備份。
